臺灣板橋地方法院刑事判決　　　　　　 100年度易字第3659號
公　訴　人　臺灣板橋地方法院檢察署檢察官
被　　　告　李周純純
上列被告因竊盜案件，經檢察官提起公訴（100 年度偵字第2463
1 號），被告於準備程序中就被訴之事實為有罪陳述，本院裁定
改依簡式審判程序審理，並判決如下：
    主  文
李周純純竊盜，累犯，處有期徒刑陸月，如易科罰金，以新臺幣
壹仟元折算壹日。
    事  實
一、李周純純前因搶奪、竊盜案件，經臺灣臺北地方法院以97年
    度訴字第1059號分別判處有期徒刑1 年、5 月、5 月、5 月
    ，定應執行有期徒刑2 年確定，於民國99年1 月28日縮短刑
    期假釋出監，於99年5 月2 日保護管束期滿未經撤銷假釋，
    視為執行完畢。猶不知悛悔，基於意圖為自己不法所有之竊
    盜犯意，於100 年7 月15日12時50分許，在新北市○○區○
    ○街72號「S&D 咖啡廳」前，適何麗玲駕駛車號HW-7619 號
    自用小客車暫停該處後進入咖啡廳，李周純純見該車門未上
    鎖亦未熄火，趁無人看管之際，徒手打開副駕駛座之車門，
    竊取車內置於副駕駛座上之手提包1 只（內有皮夾1 個、手
    錶1 支、化妝品1 組、多本存摺、身分證、駕照、行照、健
    保卡等證件、印章、印鑑、現金新臺幣（下同）2 萬8,00 0
    元餘元，皮夾、手錶、化妝品部分嗣經何麗玲領回），得手
    後逃逸，嗣經員警調閱監視錄影畫面，循線查獲。
二、案經何麗玲訴由新北市政府警察局蘆洲分局報請臺灣板橋地
    方法院檢察署檢察官偵查起訴。
    理  由
一、本件被告所犯為死刑、無期徒刑、最輕本刑為3 年以上有期
    徒刑以外之罪，其於本院準備程序中就前揭被訴事實為有罪
    之陳述，經本院告知簡式審判程序之旨，並聽取當事人意見
    後，經合議庭裁定由受命法官獨任進行簡式審判程序，合先
    敘明。
二、前揭事實，業據被告於警詢、檢察官訊問及本院審理時坦承
    不諱，並有證人何麗玲指訴在卷，復有搜索扣押筆錄、扣押
    物品目錄表、贓物認領保管單、現場監視錄影畫面翻拍照片
    、查獲現場照片、扣案物照片在卷可稽，足認被告上開任意
    性自白與事實相符，堪以採信。是本件事證明確，被告犯行
    洵堪認定。
三、核被告所為，係犯刑法第320 條第1 項之竊盜罪。被告有如
    事實欄所示之科刑及執行情形，有臺灣高等法院被告前案紀
    錄表在卷可按，其受有期徒刑執行完畢後，5 年內故意再犯
    本件有期徒刑以上之罪，為累犯，應依刑法第47條第1 項規
    定，依法加重其刑。爰審酌被告前已有竊取他人皮包之犯行
    ，經法院判刑，仍不知悔改，再次恣意竊取他人皮包，其法
    治觀念薄弱，惟考量其竊得物品部分已由被害人領回，兼衡
    其犯罪動機、目的、手段、生活狀況、智識程度、犯後坦承
    犯行之犯後態度等一切情狀，量處如主文所示之刑，並諭知
    易科罰金之折算標準，以資懲儆。至公訴人併請宣告強制工
    作乙節，按保安處分係針對受處分人將來之危險性所為之處
    置，以達教化、治療之目的，為刑罰之補充制度。我國現行
    刑法採刑罰與保安處分雙軌制，係在維持行為責任之刑罰原
    則下，為協助行為人再社會化之功能，以及改善行為人潛在
    之危險性格，期能達成根治犯罪原因、預防犯罪之特別目的
    ，而強制工作之保安處分，旨在對嚴重職業性犯罪及欠缺正
    確工作觀念或無正常工作因而習慣犯罪者，強制其從事勞動
    ，學習一技之長及正確之謀生觀念，使其日後重返社會，能
    適應社會生活，依刑法第90條第1 項規定：「有犯罪之習慣
    或以犯罪為常業或因遊蕩或懶惰成習而犯罪者，得於刑之執
    行完畢或赦免後，令入勞動場所，強制工作」，係本於保安
    處分應受比例原則之規範，使保安處分之宣告，與行為人所
    為行為之嚴重性、行為人所表現之危險性及對於行為人未來
    行為之期待性相當之意旨而制定，而由法院視行為人之危險
    性格，決定應否令入勞動處所強制工作，以達預防之目的。
    所謂「有犯罪之習慣」係指對於犯罪以為日常之惰性行為，
    乃一種犯罪之習性，至所犯之罪名為何，是否同一，則非所
    問（最高法院94年度台上字第6611號判決參照）。本件被告
    固有竊盜案件之前科紀錄，然被告前案各次竊盜犯行或相隔
    數年或數月，且被告自承假釋完畢後就在按摩椅直銷公司上
    班，難認被告持續行竊而有犯罪之習慣，其於本院審理中坦
    承犯行，非全然無悔悟之心，本院業已將被告之素行、犯罪
    情節等採為量刑之依據，已如前述，兼衡本次竊盜犯行之嚴
    重性、所得財物之價值、所表現之危險性及對被告未來成為
    守法國民之期待性等情以觀，因認被告經諭知主文所示之有
    期徒刑執行後，足以收教化矯治之效。況矯正被告違法行為
    之方法，可提供適當之更生保護、就業機會及社會扶助等，
    並非僅有執行強制工作一途，而強制工作之保安處分係就被
    告之人身自由為長期、嚴格之限制，自應從嚴認定。揆諸上
    揭規定與說明，本院認本件就被告予以徒刑處罰，即為已足
    ，檢察官請求宣告強制工作乙節，依比例原則，核屬尚無必
    要，附此敘明。
據上論斷，應依刑事訴訟法第273 條之1 第1 項、第299 條第1
項前段，刑法第320 條第1 項、第47條第1 項、第41條第1 項前
段，刑法施行法第1 條之1 第1 項、第2 項前段，判決如主文。
本案經檢察官吳育增到庭執行職務。
中    華    民    國    100    年    11    月   25    日
                  刑事第四庭   法  官  張瓊華
以上判決正本證明與原本無異。
如不服本判決應於收受本判決後10日內向本院提出上訴書狀，並
應敘述具體理由，如未敘述上訴理由者，應於上訴期間屆滿後20
日內補提理由書狀於本院（均須按他造當事人之人數附繕本）「
切勿逕送上級法院」。
                               書記官  謝雪紅
中    華    民    國   100    年    11    月    25    日
附錄法條
中華民國刑法第320 條第1項（普通竊盜罪、竊佔罪）
意圖為自己或第三人不法之所有，而竊取他人之動產者，為竊盜
罪，處5 年以下有期徒刑、拘役或5 百元以下罰金。
意圖為自己或第三人不法之利益，而竊佔他人之不動產者，依前
項之規定處斷。